---
title: "2 lab R"
author: "Звездин Антон"
output: html_notebook
---
```{r setup, include=FALSE}
library(knitr)
```

Задание 1.
7. Используйте файл ExpImp.Rdata
Напишите функцию, которая по названию субъекта федерации выводит значения суммарного экспорта и суммарного импорта по этому субъекту федерации, а также федеральный округ, к которому этот субъект федерации относится.

First task usage code with print:
```{r warning = FALSE}
load("D:/studyr/data/ExpImp.RData")
# first task

REGION_DELIMITER <- "федеральный"
MISC <- c("Российская Федерация", "в том числе")
EMPTY_CELL_MARKER <- "-"
EMPTY_CELL_PLACEHOLDER <- 0

fix_data <- function(df) {
  change <- function(x) {
    vec <- as.numeric(gsub("-", "0", x))
    ifelse(is.na(vec), x, vec)
  }
  data.frame(lapply(df, change))
}

get_regions_df <- function(data) {
  for (i in 2:length(names(data))) {
    data[[i]] <- gsub(EMPTY_CELL_MARKER, EMPTY_CELL_PLACEHOLDER, data[[i]])
    data[[i]] <- as.numeric(data[[i]])
  }
  regions <- data.frame('', '')
  tmp_index <- 0
  tmp_region <- ""
  for (subject in data$'Регион') {
    tmp_index <- tmp_index + 1
    if (subject %in% MISC)
      next
    if (grepl(REGION_DELIMITER, subject)) {
      tmp_region <- subject
      next
    }
    tmp_df <- data.frame()
    tmp_df <- rbind(tmp_df, tmp_region)
    tmp_df <- rbind(tmp_df, sum(data[tmp_index, 2:length(names(data))]))
    names(tmp_df) <- subject
    regions <- cbind(regions, tmp_df)
  }
  return(regions)
}


get_region_info <- function(subject, regions_df) {
  column <- regions_df[[subject]]
  if (length(column) == 0) {
    print("Введено неверное название субъекта")
  }
  else {
    print(paste("Выбранный регион: ", subject))
    print(paste("Принадлежит округу: ", column[[1]]))
    print(paste("Суммарный импорт и экспорт: ", column[[2]]))
  }
}

get_region_info('Архангельская область', get_regions_df(ExpImp))
```

Задание 2.
22. Используйте файл Payment_and_value_of_Care-Hospital.csv
Напишите функцию, которая на вход принимает название города и название медицинской процедуры/заболевания. На выход функция должна выдавать список из трех больниц, в которых средняя стоимость указанной услуги является наименьшей по городу, по округу и по штату. Для каждой больницы должна быть указана максимальная и минимальная стоимость услуги.

Second task usage code with print:
```{r warning = FALSE}
get_named_dataframe <- function(df, city, measure_name,name) {
    county<-subset(df, df$City == city & df$Payment.Measure.Name == paste("Payment for", measure_name, "patients"))[name][[1]][1]
    tmp_df <- subset(df, df[[name]] == county & df$Payment.Measure.Name == paste("Payment for", measure_name, "patients"))
    tmp_df$Payment <- as.numeric(gsub(",", "", substr(tmp_df$Payment, start = 2, stop = nchar(tmp_df$Payment))))
    tmp_df <-tmp_df[order(tmp_df$Payment),]
    return(tmp_df[c(2,14,15)])
}

get_named_list<-function(df, city, measure_name){
  return(list(head(get_named_dataframe(df, city, measure_name,"City"),1),head(get_named_dataframe(df, city, measure_name,"County.Name"),1),head(get_named_dataframe(df, city, measure_name,"State"),1)))
}
df <- read.csv("D:/studyr/data/Payment_and_Value_of_Care-Hospital.csv",sep = ";")
print(get_named_list(df, "LOS ANGELES", "pneumonia"))
```