---
title: "3 lab R"
author: "Звездин Антон"
output: html_notebook
---

```{r setup, include=FALSE}
library(knitr)
```

Задание 1. 7. *ExpImp.Rdata* Приведите данные к формату tidydata. Отобразите суммарные значения экспорта и импорта по субъектам федерации, находящимся в Центральном федеральном округе, в виде столбчатой диаграммы [сгруппировав значения по названию субъекта федерации]. Экспорт и импорт обозначьте разными цветами. Сделайте второй график, наложив столбцы экспорта и импорта один на другой и подписав значения разниц между экспортом и ипортом.

First task usage code with print:

```{r warning = FALSE}
library(stringr)
library(dplyr)
library(tidyr)
library(ggplot2)

cond <- 'Compare'
REGION <- 'Центральный федеральный округ'

plot_graphics <- function(data, str){
  data <- data[complete.cases(data),]
  for (i in 2:length(names(data))) {
    data[[i]] <- gsub("-", 0, data[[i]])
    data[[i]] <- as.numeric(data[[i]])
  }

  flt <- str_detect(data$Регион, 'федеральный округ')
  rdf <- mutate(data, Округ = if_else(flt, Регион, NULL))
  rdf <- fill(rdf, Округ)
  flt2 <- !str_detect(rdf$Регион, 'Федерация|федеральный округ|г.')
  rdf <- filter(rdf, flt2)

  match_exp <- select_at(rdf, vars(matches("Экспорт")))
  match_imp <- select_at(rdf, vars(matches("Импорт")))

  match_dif <- rowSums(match_imp, na.rm = TRUE)-rowSums(match_exp, na.rm = TRUE)
  match_exp$Сумма <- rowSums(match_exp, na.rm = TRUE)
  match_imp$Сумма <- rowSums(match_imp, na.rm = TRUE)

  if (str == cond){
    rdf$SumExport <- match_exp$Сумма
    rdf$SumImport <- match_imp$Сумма
    rdf$Diff <- match_dif
    rdf <- rdf[,c("Регион", "SumExport", "SumImport","Diff","Округ" )]
  }else{
    rdf$Sum <- match_imp$Сумма+match_exp$Сумма
    rdf <- rdf[,c("Регион", "Sum","Округ" )]
  }

  rdf <- filter(rdf, Округ == REGION)%>%mutate(Округ=NULL)
  rdf <- rdf%>%pivot_longer( starts_with("Sum"), names_to = "Экспорт/Импорт", values_to = "млн долларов США")
  sum_reg <- rdf %>% group_by(Регион, `Экспорт/Импорт`)
  sum_reg <- sum_reg %>% summarise(sum = sum(`млн долларов США`))
  sum_reg |>
    ggplot(mapping = aes(x = Регион, y = sum, fill = `Экспорт/Импорт`)) +
    geom_col(color = 'black', size = 0.2, position = 'identity',alpha=0.7) +
    {if (str == cond) ggtitle(paste(REGION," (разница между импортом и экспортом)")) else ggtitle(REGION)}+
    ylab('млн долларов США') + coord_flip()+
    {if (str == cond) geom_text(aes(y=20000, label = rdf$Diff))}
}

load('D:/studyr/data/ExpImp.RData')
plot_graphics(ExpImp, paste('Non',cond))
plot_graphics(ExpImp, cond)
```

Задание 2. 12. *data2.csv, data1.txt* Объедините data.frames по идентификаторам сортов. Исключите те сорта, для которых есть пропущенные значения. Для всех количественных величин нарисовать гистограммы и плотности распределения (на одном рисунке). Выбрать одну количественную и две качественные переменные . Нарисовать столбчатую диаграмму в которой значениям на оси x соответствуют значения одной кач.переменной и значения другой кач. переменной показаны при помощи цвета. Для количественной переменной нарисовать график плотности и гистограмму(в 2 слоя) на одном графике, и boxplot - на другом.

Second task usage code with print:

```{r warning = FALSE}
data_1 <- read.table("D:/studyr/data/data1.txt", header = TRUE, sep = " ")
data_1 <- data.frame(t(data_1))
colnames(data_1) <- data_1[1, ]
data_1 <- data_1[- 1, ]
rownames(data_1) <- data_1[,1]
data_1 <- data_1[,-1]

data_2 <- read.csv("D:/studyr/data/data2.csv")
tmp_names <- data_2$X
data_2[[1]] <- NULL
rownames(data_2) <- tmp_names

total_data <- t(rbind(data_1, data_2))
total_data <- data.frame(total_data[complete.cases(total_data), ])
total_data <- mutate_all(total_data, function(x) as.numeric(as.character(x)))

ggplot(total_data, aes(x=total_data$Height)) +
  geom_histogram(aes(y=..density..),fill = "yellowgreen",color = "black")+
  geom_density(alpha=0.5,fill="blue")+
  xlab("Value") +
  ylab("Density")+
  ggtitle("Height")

ggplot(total_data, aes(x=total_data$Protein)) +
  geom_histogram(aes(y=..density..),fill = "yellowgreen",color = "black")+
  geom_density(alpha=0.5,fill="blue")+
  xlab("Value") +
  ylab("Density")+
  ggtitle("Protein")

ggplot(total_data, aes(x=total_data$Oil)) +
  geom_histogram(aes(y=..density..),fill = "yellowgreen",color = "black")+
  geom_density(alpha=0.5,fill="blue")+
  xlab("Value") +
  ylab("Density")+
  ggtitle("Oil")

total_data$GrowthType<-as.factor(total_data$GrowthType)
ggplot(total_data, aes(x=Polegaemost,fill=GrowthType)) +
  geom_bar()


gd1 <-  ggplot(total_data, aes(x=total_data$GenmBMatur)) +
  geom_histogram(aes(y=..density..),fill = "yellowgreen",color = "black")+
  geom_density(alpha=0.5,fill="blue")+
  xlab("Value") +
  ylab("Density")+
  ggtitle("GenmBMatur")+
  labs(caption = "Hist+density")
gd2 <- ggplot(total_data, aes(x=total_data$GenmBMatur))+
    geom_boxplot(fill="#f68060", alpha=.6)+
    labs(caption = "Boxplot")

gridExtra::grid.arrange(gd1, gd2, nrow = 1)
```
